【裁判字號】    95,台上,1617
【裁判日期】    950330
【裁判案由】    違反毒品危害防制條例
【裁判全文】
最高法院刑事判決            九十五年度台上字第一六一七號
    上  訴  人  乙○○
                        233.
                        （另案在台灣嘉義監獄鹿草分監執行
                        中）
                甲○○
    共      同
    選任辯護人  蔡碧仲律師
上列上訴人等因違反毒品危害防制條例案件，不服台灣高等法院
台南分院中華民國九十四年十二月二十一日第二審判決（九十四
年度上訴字第一０一０號，起訴案號：台灣嘉義地方法院檢察署
九十三年度偵字第三二一三號），提起上訴，本院判決如下：
    主  文
上訴駁回。
    理  由
按刑事訴訟法第三百七十七條規定，上訴於第三審法院，非以判
決違背法令為理由，不得為之。是提起第三審上訴，應以原判決
違背法令為理由，係屬法定要件。如果上訴理由狀並未依據卷內
訴訟資料，具體指摘原判決不適用何種法則或如何適用不當，或
所指摘原判決違法情事，顯與法律規定得為第三審上訴理由之違
法情形，不相適合時，均應認其上訴為違背法律上之程式，予以
駁回。本件上訴人乙○○、甲○○上訴意旨略稱：(一)、原判決採
信證人林明億、黃瑞興於民國九十三年六月十六日之偵訊中證言
及證人陳瑞昇於九十四年一月二十一日警詢中之證詞，認定上訴
人等有共同販賣第二級毒品安非他命予彼等之犯行。但上述證人
於第一審審理中已否認有此事實，上訴人甲○○之原審辯護人於
九十四年十二月七日已具狀聲請勘驗上述偵查及警詢時之錄音，
原審未予調查，有應調查之證據未予調查之違法。(二)、原判決第
七頁倒數第三行起之理由係採用證人賴居佑於警詢中之供述認定
上訴人等犯罪，但該供述係被告以外之人於審判外之陳述，除法
律有規定者外，不得作為證據，原判決未說明為何得作為證據，
有判決理由不備之違法。又證人賴居佑於九十四年六月十三日警
詢時指述上訴人勾串伊，要伊稱之前警詢時指上訴人販賣毒品之
供述係受員警指示為之等語，實係員警挾嫌主動通知賴居佑配合
製作該筆錄，原判決就此未詳查、說明，亦嫌理由欠備。(三)、證
人黃志封、賴居佑於警詢及偵、審中之供述，前後不一，顯均不
可採，原判決竟仍予採信不利上訴人之供述部分，其採證違反證
據及論理法則。(四)、證人楊兆豐從未指證甲○○單獨或與乙○○
共同販賣毒品安非他命，原判決竟以上訴人二人共同於法院開庭
前往找楊兆豐串供為由，認上訴人二人同居共財、互相支應而有
犯罪行為分擔及犯意聯絡，亦有判決理由不備及採證違背證據法
則之違法。(五)、證人徐宇迪於第一審已自承只向「阿樂」即乙○
○買安非他命，縱如原判決謂屋內之甲○○應知悉乙○○在屋外
販賣安非他命予徐宇迪，亦難遽認上訴人二人共同販賣安非他命
予徐宇迪至明。(六)、證人陳瑞昇於第一審已證稱其拿錢請乙○○
幫忙買安非他命，甲○○未曾拿毒品給伊等語，足證陳瑞昇於偵
查中稱甲○○曾拿毒品給伊，價款新台幣二千五百元云云，為不
可採。(七)、證人林明億以其行動電話三次與乙○○之行動電話通
話，僅能證明與乙○○有聯絡，無法證明林明億所稱與甲○○不
認識等語為不可採。(八)、原判決附表一、二認定楊兆豐、徐宇迪
、李秋緣、何麗華四人僅向乙○○購買安非他命，扣案之安非他
命亦係乙○○所有，均不足以證明甲○○為共犯，原判決率認上
訴人二人曾一同出現，為同居共財，判決理由顯有不備。(九)、警
員侯安定、辛懷陸到上訴人乙○○住處之時間為九十三年五月二
十八日下午五時三十分許，為何扣押筆錄所載之執行搜索時間為
同日十八時四十五分起至十九時止？為何相隔一小時？顯啟人疑
竇，而辛懷陸又稱：伊不清楚有無問甲○○是否同意夜間搜索，
因伊非主辦人等語，足見二位員警所稱上訴人二人同意搜索云云
，實難採信，原判決認上訴人二人同意搜索，有違證據法則。
(十)、證人黃志封、楊景筌、施嘉偉、林志龍四人於偵查中或證稱
：不認識甲○○，或為與警詢中相反之陳述，甚至陳稱是警察為
了咬出甲○○而叫渠等為如何之供稱，以及指認後始得離開等語
，足徵承辦警員未依法定程序辦案，實難輕信彼等之證詞。(十一)、
本件未申請搜索票而於夜間搜索民宅，事後始令上訴人補簽同意
搜索文件，製作筆錄未予錄音，筆錄所載執行搜索時間與實際搜
索時間不符，無一合於程序規定。參諸證人施嘉偉於第一審所指
其警詢筆錄係警方先在紙上寫好，再叫伊照唸等情，警員顯係故
意違背法定程序辦案，原判決認員警非故意違背法定程序云云，
有判決不備理由之違法。(十二)、縱認甲○○確有販毒，惟其情節與
乙○○亦屬有別，原判決竟分別量處乙○○、甲○○有期徒刑十
年及九年，亦難令人折服等語。
惟查證據之取捨、證據證明力之判斷以及事實有無之認定，屬事
實審法院之職權，苟其取捨、判斷與認定，並不違背論理法則及
經驗法則，即不容任意指為違法，而執為第三審適法之上訴理由
。本件原審認定上訴人二人有原判決所載之共同連續販賣第二級
毒品安非他命之犯行，係依憑證人即向上訴人購買毒品之黃志封
、林明億、黃瑞興於偵查中之供述；何麗華、李秋緣於警詢時之
陳述；徐宇迪、楊兆豐於第一審之證言；賴居佑、陳瑞昇於偵查
及第一審審理時之證詞；乙○○之行動電話與何麗華、陳瑞昇、
徐宇迪、李秋緣、楊兆豐等人有關毒品交易通話之通訊監察書、
通訊監察譯文表、通聯紀錄；乙○○所有供販賣而被查扣之安非
他命三十五包及行動電話二支；內政部警政署刑事警察局鑑驗查
扣之毒品之鑑驗通知書及鑑定書等證據資料，予以綜合判斷，認
上訴人等所為販賣安非他命犯行，足堪認定。並說明上訴人等否
認犯罪，何以為卸責飾詞；證人黃志封、林明億、賴居佑、陳瑞
昇、徐宇迪、楊兆豐等人就購買毒品之次數、價格、確切之時間
、地點、方式等事項，前後所述雖不盡相符，但購買毒品者常於
毒癮發作時前往購買，難期就購買之細節為詳確之記憶，或受限
於人之記憶力、訊問者之問話方式等因素，致其先後所述有不符
之處，但上開證人對於係向上訴人等購買毒品之基本事實，則始
終證述一致，其等之供述，自得採為認定上訴人等犯罪之證據。
至於林明億於第一審曾稱未向上訴人二人購買安非他命云云；黃
瑞興於第一審稱未向甲○○購買安非他命云云；何麗華於第一審
稱未向乙○○購買安非他命云云；陳瑞昇於第一審否認甲○○曾
交付安非他命予伊；李秋緣於第一審表示不清楚乙○○交付之安
非他命是否為乙○○所販賣云云，因均與前開事證不符，顯係迴
護上訴人之詞，為不足取。且說明上開證人於檢察官偵訊時之陳
述，得為證據及上訴人等販賣毒品，有營利情事之理由。因認上
訴人等所為，係犯毒品危害防制條例第四條第二項之販賣第二級
毒品罪，並於法定刑內量處其刑。已詳其所憑證據及認定之理
由，所為論斷，均有卷存證據資料可資覆按。上訴意旨雖指摘原
判決違法，惟查甲○○之原審辯護人於九十四年十二月七日係向
原審具狀請求勘驗證人林明億、施嘉偉、林志龍、黃瑞興、楊景
筌五人之警詢錄音帶，並未請求勘驗該五人之偵訊錄音帶，有該
聲請調查證據狀可稽，而警員製作上開證人之警詢筆錄時並未錄
音，原審因而認五名證人之警詢筆錄均無證據能力，未據為認定
上訴人等犯罪之證據，原判決第六頁第八行至第十八行已有說明
，故原審自無從勘驗該警詢錄音帶，原判決就此未予說明，於判
決本旨不生影響，自不得執為合法之上訴理由。原判決第六頁第
二十一行至第三十一行，第七頁第一行至第十四行、第二十六行
至第二十九行已說明證人何麗華於警詢中之證言具有較可信之特
別情況，且為證明犯罪事實存否所必要，得為證據之理由，上訴
意旨謂原判決未予說明，尚有誤會。警員侯安定、辛懷陸係於乙
○○之住處前出示證件，經上訴人等同意後始入屋進行夜間搜索
，並於回警局後補簽搜索同意書、搜索扣押筆錄等情，已據侯安
定、辛懷陸二人於第一審審理時證述在卷，並有搜索同意書、搜
索扣押筆錄及上訴人二人之警詢筆錄等在卷可稽，原判決就此已
詳予說明。至於搜索扣押筆錄所載搜索時間是否與實際時間相差
一小時，於判決本旨亦不生影響。辛懷陸於第一審審理時已供明
上訴人二人有同意警方之搜索，雖其又稱不知甲○○是否同意夜
間搜索，因其非主辦人等語，惟乃針對「夜間」之搜索，因其稱
開始搜索時仍在白天所致。但日間已開始搜索者，得繼續至夜間
，經住居人之承諾，亦可於夜間入住宅搜索，刑事訴訟法第一百
四十六條有明文規定，故原判決認本件搜索並無違法情事，並無
不合，上訴意旨謂上訴人未同意搜索云云，為事實上之爭執，自
非合法之上訴理由。至於其他上訴意旨，均係就原審已調查及依
憑證據所為認事、採證、量刑職權之合法行使，以及原判決已論
列說明之事項，依憑己見，任意指摘為違法，並重為事實之爭執
，殊與法律規定得為第三審上訴理由之違法情形不相適合。衡以
前開說明，本件上訴為違背法律上之程式，應予駁回。
據上論結，應依刑事訴訟法第三百九十五條前段，判決如主文。
中    華    民    國  九十五  年    三    月   三十   日
                      最高法院刑事第九庭
                          審判長法官  陳  正  庸
                                法官  賴  忠  星
                                法官  王  居  財
                                法官  林  開  任
                                法官  林  立  華
      本件正本證明與原本無異
                                      書  記  官
中    華    民    國  九十五  年    四    月    四    日
                                                      Ｅ


司法院資訊處製作；財團法人民間司法改革基金會備份。
